---
title: 'DATATON: Regresión e-commerce'
author: "Equipo 23. Guillermo Arredondo"
date: "`r Sys.Date()`"
output:
  pdf_document: default
include: \underset
---

```{r setup, include=FALSE}
knitr::opts_chunk$set(echo=F, comment=NA, warning=F, message=F, fig.pos = "H", fig.align = "center", out.width = "75%")
#tinytex::install_tinytex(force = TRUE)

library(tidyverse)
library(kableExtra)
library(dplyr)
library(MASS)
library(stargazer)
library(estimatr)
library(broom)
library(fixest)
library(ggstats)
library(ggdark)

data <- read.csv("../data/tr_endutih_usuarios_anual_2023.csv", header = T)
```

```{r Manipulacion de datos}
data$P7_21 <- ifelse(data$P7_21 == 2, 0, 1)
knitr::kable(table(data$P7_21, exclude = NULL), col.names = c("Compra via electronica", "Freq"))
data <- data %>% filter(!is.na(P7_21)) 
```

```{r EDA}
summary(data$EDAD)
ggplot(data)+aes(EDAD)+geom_histogram()
```


```{r Rgression variables}
estados = c("Aguascalientes","Baja California","Baja California Sur","Campeche","Chiapas","Chihuahua","Coahuila de Zaragoza","Colima","Ciudad de México","Durango","Guanajuato","Guerrero","Hidalgo","Jalisco","México","Michoacán de Ocampo","Morelos","Nayarit","Nuevo León","Oaxaca","Puebla","Querétaro","Quintana Roo","San Luis Potosí","Sinaloa","Sonora","Tabasco","Tamaulipas","Tlaxcala","Veracruz de Ignacio de la Llave","Yucatán","Zacatecas")

# Filtrar datos a las respuestas de la encuesta que nos interesan 
reg_data <- data %>% dplyr::select(
  (starts_with(
    c( "P7_21", "EDAD", "DOMINIO", "TLOC", "ESTRATO", "SEXO", "NIVEL", "ENT", "P6_1", 
       "P6_4", "P6_7_", "P6_8_", "P6_9_", "P7_3"
      )
    ) 
  & !matches("P7_3[0-9]"))
  | (starts_with(
    c("P7_7", "P7_15", "P7_16_", "P7_18_", "P7_19",
      "P7_25_", "P7_26", "P7_27_", "P7_28", "P7_29", "P7_30", "P7_31_", "P7_32_", 
      "P7_33", "P7_34_"
      )
    )
  & !matches("P7_29A")
    )
  )
```


```{r Regression: DUMMIES}
# Dummy MUJER
# Hombre = 1, Mujer = 2 -> Hombre = 0, Mujer = 1
reg_data$SEXO <- reg_data$SEXO - 1
colnames(reg_data)[which(names(reg_data) == "SEXO")] <- "FEMALE"

# Dummy RURAL
reg_data$DOMINIO <- ifelse(reg_data$DOMINIO == "U", 0, 1)
colnames(reg_data)[which(names(reg_data) == "DOMINIO")] <- "RURAL"


vars_to_exclude <- c("P7_21", "EDAD", "RURAL", "TLOC", "ESTRATO", "FEMALE", "NIVEL", "ENT",
                     "P6_4", "P7_3", "P7_7", "P7_29", "P7_30")
si_no_vars <- setdiff(names(reg_data), vars_to_exclude)
# Cambiamos valor No = 2 a 0 
for (variable in si_no_vars){
  reg_data[[variable]] <- ifelse(reg_data[[variable]] == 2, 0, 1)
}

# Creamos Dummy "no uso redes sociales" para la pregunta 16
reg_data$P7_16_0 <- ifelse(reg_data$P7_15 == 0, 1, 0) 
reg_data <- reg_data %>% dplyr::select(-c("P7_15"))

vars16 <- c("P7_16_1","P7_16_2","P7_16_3","P7_16_4","P7_16_5","P7_16_6",
            "P7_16_7","P7_16_8","P7_16_9", "P7_16_10", "P7_16_11")
reg_data <- reg_data %>%
  mutate(across(all_of(vars16), ~replace_na(., 0)))

# Variables categoricas
cat_vars <- c("TLOC", "ESTRATO", "NIVEL", "ENT", "P6_4", "P7_3", "P7_7", "P7_29", "P7_30")
for (variable in cat_vars){
  reg_data[[variable]] <- factor(reg_data[[variable]])
}

reg_data <- reg_data %>% dplyr::select(- c("P7_30", "P7_18_8", "P7_29"))
```

```{r Drop sparse}
# Quitar variables que tienen un número elevado de NA's (preguntas que no se responden según otra respuesta)
drop_sparse_columns <- function(data, min_obs = 25000) {
  # Calcular número de NA's
  non_na_counts <- colSums(!is.na(data))
  
  # Identificar columnas que tienen más NA's que el mínimo designado
  cols_to_keep <- names(non_na_counts[non_na_counts >= min_obs])
  
  # Reducir el data.frame
  data_cleaned <- data[, cols_to_keep, drop = FALSE]
  
  # Imprimir información de las variables eliminadas
  n_dropped <- ncol(data) - length(cols_to_keep)
  if (n_dropped > 0) {
    dropped_cols <- setdiff(names(data), cols_to_keep)
    cat("Dropped", n_dropped, "columns with fewer than", min_obs, "observations:\n")
    cat(paste(dropped_cols, collapse = ", "), "\n")
  } else {
    cat("No columns were dropped.\n")
  }
  
  return(data_cleaned)
}

# Asignamos datos al resultado de la función
reg_data_clean <- reg_data %>% drop_sparse_columns()

```

## Realización de modelos para interpretación de influencia en comprar en línea

### Verificación de variables que incluir

#### Entidad
```{r}
ggplot(reg_data_clean, aes(x = factor(ENT), y = P7_21)) +
  stat_summary(fun = mean, geom = "point", color = "#f2545b", size = 2) +
  stat_summary(fun.data = mean_cl_boot, geom = "errorbar", width = 0.2, color = "#f2545b") +
  ggtitle("Diferencia de compras en línea por entidad", 
          subtitle = "Con I.C. del 95%") +
  theme_dark() +
  theme(
    plot.title = element_text(hjust = 0.5, size = 10.5, face = "bold", color = "white"),
    plot.subtitle = element_text(hjust = 0.5, size = 8.5, color = "white"),
    
    axis.title = element_text(color = "white"),
    axis.text = element_text(color = "white"),
    axis.title.x = element_text(margin = margin(t = 20)),
    axis.title.y = element_text(margin = margin(r = 20)),
    
    plot.background = element_rect(fill = "black"),
    panel.background = element_rect(fill = "black"),
    
    panel.grid.major = element_line(color = "gray30"),
    panel.grid.minor = element_line(color = "gray20")
  ) +
  labs(x = "Entidad", y = "Porcentaje de compra en línea")
```
#### NIVEL educativo
```{r}
ggplot(reg_data_clean, aes(x = NIVEL, y = P7_21)) +
  stat_summary(fun = mean, geom = "point") +
  stat_summary(fun.data = mean_cl_boot, geom = "errorbar", width = 0.2) +
  ggtitle("Diferencia de compras en línea por nivel educativo", subtitle = "Con I.C. del 95%")+
  theme(plot.title = element_text(hjust = 0.5, size=10.5, face = "bold"),
        plot.subtitle = element_text(hjust = 0.5, size=8.5),
        legend.position = "bottom",
        axis.title.y = element_blank(), legend.title = element_text(size = 9.5),
        legend.text = element_text(size = 8.5))+
  labs(x = "NIVEL", y = "Porcentaje de compra en línea")
```

### Modelos de regresión líneal 

#### Entidad
```{r Regresion entidades}
modelo_ent <- lm(P7_21 ~ ENT , data = reg_data_clean)
summary(modelo_ent)
```

#### Variables de interés restantes

```{r Regresión sin entidades}
reg_desc <- reg_data_clean %>% dplyr::select(-c("ENT", "NIVEL"))
modelo_desc <- lm(P7_21 ~. , data = reg_desc)
summary(modelo_desc)
```

### Modelos logit
Considerando que la variable es dicotómica, es preferible realizar un modelo LOGIT que permita obtener información sobre la "probabilidad" de compra en línea 

#### Entidad
```{r LOGIT entidades}
log_ent <- glm(P7_21 ~ ENT, 
                 data = reg_data_clean, 
                 family = binomial(link = "logit"))
summary(log_ent)
```

#### Variables descriptivas
```{r LOGIT sin entidades}
colnames(reg_desc)[which(names(reg_desc) == "P7_3")] <- "Freq_Int"
log_desc <- glm(P7_21 ~ ., 
                  data = reg_desc, 
                  family = binomial(link = "logit"))
summary(log_desc)
```

```{r}
coefs <- summary(log_desc)
coefs$coefficients[,c(1,2)] <- coefs$coefficients[,c(1,2)]*100
coefs$coefficients <- coefs$coefficients[c(2,3,12,17,18,20,21,22,41,38),]
fixest::coefplot(coefs, horiz = T, 
                 dict = c(Freq_Int2="Frecuencia de uso de Internet", P7_73 = "Uso por 2-5 años", 
                          P7_74 = "Uso por 5 o más años", P7_16_1 = "Facebook", 
                          P7_16_2 = "Twitter", P7_16_3 = "Instagram", P7_16_0 = "Sin redes sociales", P7_19 = "Ventas por Internet"),
                 col = "white",
                 zero.par = list(col = "#f2545b"),
                 ci.lwd = 1.5,
                 bg = "black",
                 main = "Estimación de efectos sobre compras en línea",
                 value.lab = "Estimación e intervalos de confianza del 95%"
                 )

```
```{r}
prueba <- ggcoef_model(log_desc, include = c("EDAD", "RURAL", "Freq_Int", "P7_7",
                                   "P7_16_1", "P7_16_2", "P7_16_3", "P7_16_0", "P7_19"),
             variable_labels = list(EDAD = "Edad", RURAL = "Rural", Freq_Int = "Frec. Internet", 
                                    P7_7 = "Inicio en Internet",
                                    P7_16_1 = "FB", P7_16_2 = "Twitter", P7_16_3 = "IG", 
                                    P7_16_0 = "Sin red social", P7_19 = "Ventas por Internet"),
             facet_row = NULL,
             show_p_values = F,
             significance = NULL,
             colour_labels="white",
             errorbar_coloured = T,
             add_reference_rows = FALSE,
             vline_colour = "#f2545b",
             stripped_rows = F,
             colour_guide = T,
             point_size = 1,
             point_stroke = 0.8
             )+
  ggplot2::scale_color_brewer(palette = "Set1") + 
  ggplot2::xlab("Coeficientes")+
  ggplot2::ggtitle("Estimación de efectos sobre compras en línea")+
  ggplot2::theme(
    plot.title = element_text(hjust = 0.5, size = 10.5, face = "bold", color = "white"),
    
    axis.title = element_text(color = "white"),
    axis.text = element_text(color = "white"),
    axis.title.x = element_text(margin = margin(t = 20)),
    
    plot.background = element_rect(fill = "black"),
    panel.background = element_rect(fill = "black"),
    text = element_text(color = "white"),
    panel.grid = element_line(color = "white"),
    strip.text = element_text(color = "white"),
    strip.text.y = element_text(angle = 0),
    legend.text = element_text(size = 9 )
  )

prueba + dark_theme_gray()

```


#### Modelo extra de curiosidad por búsquedas en internet
```{r Busquedas internet}

reg_extra <- reg_desc
new_cols <- data %>% dplyr::select(starts_with("P7_10") & !ends_with(c("A", "10")))
neg_val <- function(x, na.rm = FALSE) ifelse(x == 2, 0, 1)
new_cols <- new_cols %>% 
  mutate_all(neg_val)

reg_extra <- cbind(reg_extra, new_cols)

log_extra <- glm(P7_21 ~., 
                  data = reg_extra, 
                  family = binomial(link = "logit"))
summary(log_extra)

```
